臺灣桃園地方法院刑事判決　　　　　　 100年度易字第1371號
公　訴　人　臺灣桃園地方法院檢察署檢察官
被　　　告　董勝君
上列被告因竊盜案件，經檢察官提起公訴（100 年度偵字第3126
5 號），被告於準備程序中，就被訴事實均為有罪之陳述，經告
知簡式審判程序意旨，聽取當事人意見後，本院裁定行簡式審判
程序，茲判決如下：
    主  文
董勝君犯竊盜罪，累犯，處有期徒刑伍月，如易科罰金，以新臺
幣壹仟元折算壹日。
    事  實
一、董勝君於民國98年間因竊盜案件，經臺灣花蓮地方法院以98
    年度易字第319 號判處有期徒刑7 月確定；復於同年間因竊
    盜案件，經臺灣花蓮地方法院以98年度花簡字第1201號判處
    有期徒刑4 月確定，上開2 罪，經裁定定應執行刑9 月，於
    99年6 月25日縮刑期滿執行完畢。嗣於99年間因竊盜案件，
    經臺灣板橋地方法院以99年度簡第6489號判處有期徒刑3 月
    確定；復於同年間因竊盜案件，經臺灣花蓮地方法院以99年
    度易字第324 號判處有期徒刑4 月、4 月，應執行有期徒刑
    6 月確定；於同年間又因竊盜案件，經臺灣花蓮地方法院以
    99年度花簡字第761 號判決有期徒刑4 月、4 月，應執行有
    期徒刑6 月確定；再於同年間因竊盜案件，經臺灣花蓮地方
    法院以99年度花簡字第86 1號判決有期徒刑3 月確定，上開
    6 罪，經裁定定應執行刑1 年2 月，甫於100 年9 月20日執
    行完畢。竟不知悔改，於100 年11月22日下午5 點許，在桃
    園縣龍潭鄉○○路269 號前，見到新竹客運公司所有的公車
    站牌1 支倒置在地上，即意圖為自己不法所有，徒手竊取該
    站牌得手，欲取去變賣花用，惟方離去約50公尺處之搬運途
    中，旋遭巡邏員警發覺有異而查悉上情。
二、案經桃園縣政府警察局龍潭分局報請臺灣桃園地方法院檢察
    署檢察官偵查起訴。
    理  由
一、程序部分：按刑事訴訟法第273 條之1 規定除被告所犯為死
    刑、無期徒刑、最輕本刑為3 年以上有期徒刑之罪、或高等
    法院管轄第一審案件者外，於準備程序進行中，被告先就被
    訴事實為有罪之陳述時，得告知被告簡式審判程序之旨，並
    聽取當事人、代理人、辯護人及輔佐人之意見後，裁定由受
    命法官獨任進行簡式審判程序。經查，本件被告董勝君被訴
    本案，非前開不得進行簡式審判程序之案件，且經被告於準
    備程序時就被訴事實為有罪之陳述，經本院告知被告簡式審
    判程序之旨，聽取被告、檢察官之意見後，本院裁定依簡式
    審判程序進行審判，是本件之證據調查，依刑事訴訟法第27
    3 條之2 規定，不受同法第159 條第1 項、第161 條之2 、
    第161 條之3 、第163 條之1 及第164 條至第170 條規定之
    限制，合先敘明。
二、訊據被告董勝君對於上開犯罪事實坦承不諱（見本院卷第10
    頁反面、第20頁反面），核與被害人即證人徐朝瑋於警詢中
    證述遭竊情節相符（見偵查卷第19至第20頁），並有贓物認
    領保管單1 紙（見偵查卷第21頁）、桃園縣政府警察局龍潭
    分局中興派出所扣押筆錄、扣押物品目錄表、扣押物品收據
    各1 份（見偵查卷第22頁至第26頁）及現場照片8 張（見偵
    查卷第27至第30頁）在卷可稽；足認被告前揭具任意性之自
    白，核與事實相符，而屬可信。本件事證明確，被告犯行，
    堪予認定，均應依法論科。
三、核被告所為，係犯刑法第320 第1 項之竊盜罪。又被告因如
    事實欄所示之前案，經執行有期徒刑完畢之事實，有臺灣高
    等法院被告前案紀錄表在卷可參，其於有期徒刑執行完畢後
    ，5 年內故意再犯本案有期徒刑以上之各罪，為累犯，應依
    法加重其刑。爰審酌被告尚值青壯，竟不思以正當方式取得
    財物，僅因見機牟利，任意於車水馬龍之道路旁邊竊取財物
    ，對社會治安危害非輕，且斟酌被告前有多項毒品、竊盜犯
    罪前科，素行不良，又再為本案犯罪，亦屬可議，是就被告
    所為上開犯行本不宜輕縱，惟念及被告犯後一致坦承犯行，
    態度尚可，並考量被告所涉及犯罪情節輕重、被害人所受財
    物損失程度及已取回之情況，與被告之生活狀況、智識程度
    、犯罪之動機、目的、手段等一切情狀，認檢察官求處有期
    徒刑7 月，容有過重，爰量處如主文所示之刑，並諭知易科
    罰金之折算標準。
據上論斷，應依刑事訴訟法第284 條之1 、第273 條之1 第1 項
、第299 條第1 項前段，刑法第320 條第1 項、第47條第1 項、
第41條第1 項，刑法施行法第1 條之1 第1 項、第2 項前段，判
決如主文。
本案經檢察官劉哲嘉到庭執行職務。
中    華    民    國    100   年    12    月    16    日
                  刑事第九庭  法  官  黃俊華
以上正本證明與原本無異。
如不服本判決應於收受判決後10日內向本院提出上訴書狀，並應
敘述具體理由。其未敘述上訴理由者，應於上訴期間屆滿後20日
內向本院補提理由書( 均須按他造當事人之人數附繕本) 「切勿
逕送上級法院」。
                              書記官  張懿昀
中    華    民    國   100    年    12    月    22    日
附錄本案論罪科刑法條：
中華民國刑法第320條
（普通竊盜罪、竊佔罪）
意圖為自己或第三人不法之所有，而竊取他人之動產者，為竊盜
罪，處5  年以下有期徒刑、拘役或 5 百元以下罰金。
意圖為自己或第三人不法之利益，而竊佔他人之不動產者，依前
項之規定處斷。
前二項之未遂犯罰之。